臺灣高等法院刑事裁定
110年度聲再字第271號
再審聲請人
即受判決人  簡新億



上列聲請人因違反毒品危害防制條例案件，對於本院109年度上
訴字第1563號，中華民國109年6月17日所為之第二審確定判決（
臺灣新北地方法院108年度訴字第753號，起訴案號：臺灣新北地
方檢察署108年度偵字第21216號、第21217號、第25706號），聲
請再審，本院裁定如下：
    主  文
再審之聲請駁回。 
    理  由
一、按民國109年1月8日修正公布，同月10日施行之刑事訴訟法
    增訂第429條之2前段規定，聲請再審之案件，除顯無必要者
    外，應通知聲請人及其代理人到場，並聽取檢察官及受判決
    人之意見。本院已依法通知再審聲請人即受判決人簡新億到
    場，並聽取檢察官及受判決人之意見（見本院卷第47頁至第
    49頁），合先敘明。
二、聲請意旨略以：
（一）受判決人所犯毒品案，偵、審期間，數度陳述與王成彬從
      頭至尾完全是共同出資一起購買吸食，因為一起買數量較
      多，拿到毒品後一同至被告家中一同施打吸食，期間並無
      任何對價利益關係，更沒有絲毫營利之意圖與行為，原審
      卻誤認受判決人有賺取差價之嫌，然從頭至尾，王成彬都
      在一旁，我們是共同見藥頭、一同購得，然後再到受判決
      人家中施打，施打期間常常互相請來請去是常見之事，絕
      無任何對價金錢利益關係，所以何來販賣之不實指控，原
      確定判決完全未依法調查詳細，有違刑事訴訟法第379條
      第10款應調查未調查之違法，原確定判決未經詳加查證，
      即做出如此嚴重瑕疵之心證認定，自由心證行使權限是否
      過於無限上綱。
（二）原確定判決認定受判決人供出上游呂昭峰部分不成立，跟
      呂昭峰沒有關係，說受判決人向呂昭峰買毒品並沒有證據
      ，為何受判決人又被判販賣，海洛因沒有上游、沒有去買
      ，怎麼可能變成販賣，更何況受判決人是向呂昭峰買的，
      是跟王成彬兩個人一起去買、一起施打，受判決人依法提
      起再審，懇請給予受判決人適法之裁定云云。　　
三、按有罪之判決確定後，為受判決人之利益聲請再審，必其聲
    請之理由合於刑事訴訟法第420條第1項所定情形之一，或第
    421條所定有足生影響於判決之重要證據漏未審酌者，始足
    當之。而刑事訴訟法第420條第1項第6款關於得為再審之原
    因規定，雖修正為「因發現新事實或新證據，單獨或與先前
    之證據綜合判斷，足認受有罪判決之人應受無罪、免訴、免
    刑或輕於原判決所認罪名之判決者」，並增列第3項：「第
    一項第六款之新事實或新證據，指判決確定前已存在或成立
    而未及調查斟酌，及判決確定後始存在或成立之事實、證據
    」，但仍須以該所稱的新事實或新證據，確實足以動搖原確
    定判決所認定的犯罪事實，亦即學理上所謂的確實性（或明
    確性、顯著性）要件，必須具備，方能准許再審。而聲請再
    審案件之事證，是否符合此項要件，其判斷當受客觀存在的
    經驗法則、論理法則所支配，並非聲請人任憑主觀、片面自
    作主張，就已完足。故倘聲請人所主張之新事實或新證據，
    若自形式上觀察，根本與原判決所確認之犯罪事實無何關聯
    ，或單獨或與先前之證據綜合判斷，無法產生合理懷疑，不
    足以動搖原確定判決所認定之事實者，或對判決確定前已存
    在且已審酌之證據、事實，自為不同之評價，當然無庸贅行
    其他無益之調查，即不能據為聲請再審之原因，自無准予再
    審之餘地（最高法院109年度台抗字第261號裁定意旨參照）
    。
四、本院之認定：
（一）經查，原確定判決認定受判決人有販賣第一級毒品海洛因
      之罪行，已詳細說明其採證認事的理由，就受判決人及其
      辯護人所提各項辯解，亦逐一說明其不可採信之理由，有
      該判決書在卷可按，其認事用法尚無違誤。　
（二）受判決人徒憑己見而以上開指述作為新事實、新證據之事
      由聲請再審，除附具上開確定判決影本外，並未檢附其聲
      請再審理由之證據，且細究其聲請再審之部分原因事實，
      核與其於事實審法院審理時否認犯罪之辯詞大致相符，原
      確定判決對受判決人辯詞何以不足採信，包含受判決人警
      詢、偵訊之自白何以具有任意性，均已依據卷內資料予以
      指駁及說明，核其論斷，皆為事實審法院職權之適當行使
      ，不悖於經驗法則及論理法則，核無違法或不當，亦無所
      謂應調查證據未予調查之問題，受判決人無非係對原確定
      判決已說明論斷之事項及調查評價、判斷之證據，再憑己
      見為相異評價之主張，顯不足以動搖及推翻原確定判決所
      認定之事實。另受判決人所稱原確定判決認定受判決人供
      出上游呂昭峰不成立，與呂昭峰沒有關係，受判決人向呂
      昭峰購買並沒有證據，為何受判決人又被判販賣乙節，原
      確定判決已於理由內詳為說明：本件是員警對同案被告陳
      玉如實施通訊監察，掌握其販賣毒品事證，於108年6月28
      日查獲陳玉如到案，依陳玉如之警詢筆錄所述，雖有具體
      指出綽號13之男子即為其毒品來源，並提供綽號13之男子
      的住居所等具體資料，然陳玉如為此等陳述後，員警即提
      供編號1至12之多人照片供陳玉如指認，依員警所製作之
      指認對象編號與姓名一覽表，其中編號3即為陳玉如所指
      毒品來源之人呂昭峰，另編號9即為其販賣之對象即受判
      決人簡新億（見108年度偵字第25706號卷第75頁至第81頁
      ）。據此可知員警早已依實施通訊監察之結果，有合理之
      事證認為受判決人之毒品來源係陳玉如，而陳玉如之上游
      來源為呂昭峰，只是在陳玉如到案後，要其進一步指認確
      認查證結果而已。此從卷附檢察官即以毒品案由，在查獲
      陳玉如前之108年6月26日，即已核發對呂昭峰執行拘提之
      拘票，卷附之通訊監察書，也有以綽號13之人為通訊監察
      對象等情，以及依卷附警製移送書所載，也表明是因偵辦
      簡新億販賣毒品案件，向上溯源追查後，始發現其等販毒
      網路，持檢察官核發之拘票以及法院核發之搜索票，將呂
      昭峰拘提到案等語，也可以確知（見同上偵查卷第5頁、
      第209頁、第211頁、第213頁、295頁）。是員警早已依所
      偵查犯罪之結果，掌握受判決人（販賣予王成彬既遂即原
      確定判決引用之事實二（一））、陳玉如之毒品上游來源
      為呂昭峰，並非因為受判決人與陳玉如之供述才開始進行
      偵查，按上說明，陳玉如及受判決人此部分所為，並不符
      合毒品危害防制條例第17條第1項減輕或免除其刑之規定
      （見原確定判決第5頁至第6頁）。即原確定判決已詳為說
      明員警早已依所偵查犯罪結果，知悉毒品上游來源為呂昭
      峰，並非因受判決人之供述才進行偵查。是此部分聲請意
      旨，或係指涉原確定判決認定事實是否違反證據法則而違
      背法令之範疇，或為對原確定判決認定的事實再行爭辯，
      均未具體指陳有何足以動搖原有罪確定判決之新事實或新
      證據，而顯與刑事訴訟法第420條第1項第6款所規定之要
      件有違。
（三）綜上所述，聲請再審意旨所陳，無非係對於原確定判決依
      憑卷內事證綜合判斷所為之採證認事職權適法行使，徒憑
      己意，持相異評價，並未檢附任何證據，或其所稱之新證
      據，無論單獨或結合先前已經存在之卷內各項證據資料，
      予以綜合判斷觀察，並不足以動搖原有罪確定判決，與刑
      事訴訟法第420條第1項第6款所定之得聲請再審事由有間
      ，其再審之聲請為無理由，應予駁回。　　　　　　
據上論斷，應依刑事訴訟法第434條第1項，裁定如主文。
中　　華　　民　　國　　110 　年　　7 　　月　　13　　日
                  刑事第二十庭  審判長法　官  王復生
                                      法　官  張紹省
                                      法　官  遲中慧
以上正本證明與原本無異。
如不服本裁定，應於裁定送達後10日內向本院提出抗告狀。
                                     書記官  鄭巧青
中　　華　　民　　國　　110 　年　　7 　　月　　13　　日